【裁判字號】    89,易,1387
【裁判日期】    890817
【裁判案由】    竊盜
【裁判全文】
臺灣臺南地方法院刑事判決                        八十九年度易字第一三八七號
    公  訴  人  臺灣台南地方法院檢察署檢察官
    被      告  乙○○
右列被告因竊盜案件，經檢察官提起公訴 (八十九年度偵字第四七八五號)，本院判
決如左：
    主  文
乙○○竊盜，處有期徒刑參月。
    事  實
一、乙○○意圖為自己不法之所有，於民國八十九年三月五日十一時許，在甲○○所
    有位於臺南縣關廟鄉○○街一一五巷七五號旁空地內，徒手竊取甲○○所有停放
    在該處之報廢車輛內之右前座置物箱一個（約價值新台幣一千元），得手後欲離
    去之際，經甲○○當場查獲。
二、案經臺南縣警察局歸仁分局報告臺灣臺南地方法院檢察署檢察官偵查起訴。
    理  由
一、訊據被告乙○○固坦承於右揭時、地在一輛報廢車旁拿起一個置物箱看看之事實
    不諱，惟矢口否認有何竊盜之犯行，辯稱：伊在該處停留約五分鐘，僅將該置物
    箱拿起來看看，我沒有要偷置物箱之意思云云。經查：本件被告如何竊取該置物
    箱等情，業據告訴人甲○○於警訊、檢察官偵查中及本院調查時指訴歷歷，且有
    照片三幀在卷可按。另告訴人甲○○於本院審理時指述：「該處空地距離產業道
    路有二公里之遠，非常偏僻，一般人不會到此地」等語（見本院八十九年八月三
    日審判筆錄），是被告稱係騎機車到處亂逛，即有違常情，則被告當日為何至該
    空地之動機，即屬可疑。且被告於警訊中亦自承：「因我有部全壘打1300ＣＣ的
    驕車，因右前座的置物箱年久損壞，剛好見該處有一個置物箱即將它拾起」、「
    我當時騎機車至該處，見該部車右前門外有一個置物箱，我即拿起欲帶回裝在我
    的車」等語，被告雖於本院審理時翻異前詞改稱：「我拿起來看看，我沒有要偷
    的意思」等語（見本院八十九年八月三日審判筆錄），然經本院質之告訴人甲○
    ○指訴稱：「我出去看見被告拿置物箱走到他的機車那裡」等語（見本院八十九
    年六月二十二日訊問筆錄），復有告訴人當庭所繪製之現場圖一紙在卷可佐，從
    而，自被告已將該置物箱拿在手上走往其所騎乘之機車等情觀之，足認該置物箱
    顯已置於被告實力支配之下。又被告拿取該置物箱之目的既係欲裝置在自己之驕
    車上，則被告顯有不法所有之意圖，亦堪認定。復參諸告訴人與被告並無仇恨，
    尚無誣攀構陷之理。是被告上開所辯，顯係卸責之詞，不足採信，本件事證明確
    ，被告犯行洵堪認定，應依法論科。
二、核被告所為，係犯刑法第三百二十條第一項之普通竊盜罪。爰審酌被告之品行、
    智識程度、目的、動機、手段、犯罪所生危害非鉅及犯罪後態度等一切情狀，量
    處如主文所示之刑，以資懲儆。
據上論斷，應依刑事訴訟法第二百九十九條第一項前段、刑法第三百二十條第一項、
罰金罰鍰提高標準條例第一條前段，判決如主文。
本案經檢察官胡平貴到庭執行職務。
中    華    民    國      八十九      年      八      月      十七      日
                                  臺灣臺南地方法院刑事第二庭
                                      審判長法  官  林  勇  奮
                                            法  官  王  獻  楠
                                            法  官  鄭  燕  璘
右正本證明與原本無異。
如不服本判決，應於判決送達後十日內，向本院提出上訴狀。
                                            書記官  田  富  蓉
中    華    民    國      八十九      年      八      月      十七      日
附錄本案論罪科刑法條全文：
刑法第三百二十條第一項
意圖為自己或第三人不法之所有，而竊取他人之動產者，為竊盜罪，處五年以下有期
徒刑、拘役或五百元以下罰金。


司法院資訊處製作；財團法人民間司法改革基金會備份。
